---
title: "L2P2 - SlideBoard"
author: Igor Matheus Castor Diniz Pinheiro e Alice Fernandes Silva
output: 
  flexdashboard::flex_dashboard:
    storyboard: true
---

```{r setup, include=FALSE}
library(flexdashboard)
library(tidyverse)
library(viridis)

library(plotly)
theme_set(theme_bw())

respostas = read_csv(here::here("data/enade-ccc-2017.csv"),
                     col_types = "cccdccdddc")

cursos = respostas %>% 
    group_by(UF) %>% 
    summarise(n = n(), 
              media = mean(media))

criterios = respostas %>% 
    group_by(UF, categoria) %>% 
    summarise(media = mean(media))

ufcg_cc = respostas %>% 
    filter(IES == "UFCG")

```

### Levando em consideração as notas atribuidas na categoria de Curso em geral, quais foram as universidades que obtiveram as melhores colocações?
```{r}

topCursos = respostas %>% 
    group_by(IES,UF) %>% 
    filter(categoria == "Curso em geral") %>% 
    summarise(n= mean(n), media= mean(media)) %>% 
    arrange(desc(media))

topCursos %>% 
    head(teste, n=25L) %>% 
    ggplot(aes(x= reorder(IES,media), y=media, color=UF, size= n))+
    geom_point()+
    coord_flip()+
    labs(
        x = "IES",
        y = "Avaliação numa escala de 1 a 6",
        title = "Medias das avaliações para  Curso em geral por IES",
        caption = "Apenas cursos de CC com pelo menos 50 respostas"
    )

    
```

***

Ao considerar-se apenas as notas para a categoria "Curso em geral" e calcular a média dessas notas por IES, obtemos o resultado do Gráfico exibido a cima. Nele podemos perceber que a UNESC, UFAM e FMU lideram o top 3 de universidades melhores avaliadas em relação a seus cursos. Outra informação que o gráfico nos fornece é que as melhores classificações estão no SUL/SUDESTE.

### Um pouco mais sobre as IES melhores classificadas 
```{r}
media_medias =  respostas %>% 
    group_by(IES) %>% 
    summarise(media=mean(media))

respostas %>% 
    group_by(IES,UF) %>% 
    filter(categoria == "Curso em geral") %>% 
    ggplot(aes(x= reorder(IES,media), y=media, color=UF))+
    geom_point(color = "grey", alpha = .5)+
    geom_point(data = media_medias, 
               color = "red", 
               size = 2)+

    coord_flip()

```

***

A classificação exibida anteriormente leva em consideração apenas uma varíavel tendenciosa, a média, que pode facilmente ser influenciada por avaliações muito positivas ou muito negativas. Percebe-se um comportamento um pouco diferente neste gráfico. Nele é possivel notar a dispersão das médias para cada IES. De fato a UNESC possui um grande número de avaliações altas, justificando assim sua alta colocação, mas quando olhamos para a UFAM percebemos uma avaliação não tao alta quanto as demais, pesando assim na média da IES. Várias outras IES tiveram algumas avaliações tao altas quanto a UNESC, mas o "espalhamento" das demais avaliações para esta IES afetaram diretamente sua colocação.

### Ok, então o primeiro gráfico reflete realmente quais são as regiões que possuem as IES com melhores avaliações?

```{r}
p = topCursos %>% 
    ggplot(aes(x = media, 
               y = UF, 
               color = IES, 
               label = n)) + 
    geom_point(size=3)

ggplotly(p)
```

***

De fato, podemos perceber notas bastante altas para os estados das regiões SUL/SUDESTE, ao selecionarmos os pontos podemos ver de qual universidade especificamente estamos falando.

### Ao analisar-se dentro de um contexto interno do curso de Ciência da Computação na UFCG, comos os alunos formandos avaliaram as questões sobre infraestrutura?

```{r}
p = ufcg_cc %>% 
        filter(categoria == "Infraestrutura") %>%  
        ggplot(aes(x = media, 
               y = tema, 
               color = n, 
               label = enunciado)) + 
    geom_col(fill = "gray")

ggplotly(p)

```

***
Analisando a visualização é possível perceber que os refeitórios, cantina e banheiros não foram bem avaliados, ou seja, segundo os alunos formandos, eles não estão em condições adequadas de uso para atender as suas necessidades. Um fato curioso é que a quantidade de funcionários é bem satisfatória na avaliação, mas se os banheiros não estão em boa condições, então, talvez, falte funcionários para limpá-los. Porém, podemos ver que a quantidade de avaliações que a pergunta sobre a quantidade de funcionários recebeu é menor do que a quantidade de alunos que responderam a questão sobre os refeitórios, cantina e banheiros.
Além disso, é possível ver que a instituição não promoveu atividades de cultura, lazer e interação social, mas o número de respostas para essa questão é muito menor em comparação com as demais.
Também, a infraestrutura das salas de aula precisam ser melhorada pela instituição, pois de acordo com os formandos as condições nelas não estão adequadas.